# 实际操作中合并报表中是否还存在长期股权投资科目余额

提问人：豆豆和花花 2046 时间：2019-12-13 08:05:09
情况介绍，目前公司没有上市，但是母公司有投资设立 10 家子公司（100%投资），每月制作合并报表的时候，有按照合并报表的分录抵消，但是抵消后，长期股权投资科目依然会存在余额。可是观察，上市公司公开的合并报表，长期股权投资科目已经没有余额了，请问是为什么？

回答人：chenyiwei
理论上合并报表中不应有对子公司的长期股权投资的余额。除非是某些极小规模的子公司，不将其报表予以合并对合并报表整体无重大影响，则可以接受重要性考虑对其简化处理。参考：《瑞华研究 2010 ～ 2016 汇编》之“问题 3-2-82（重要性原则在确定合并报表的合并范围时的应用）”。